【裁判字號】    98,訴,21
【裁判日期】    980722
【裁判案由】    貪污治罪條例等
【裁判全文】
臺灣新竹地方法院刑事宣示判決筆錄                98年度訴字第21號
公  訴  人  臺灣新竹地方法院檢察署檢察官
被      告  甲○○○○○○
                      號
選任辯護人  姜禮增律師
上列被告因竊盜案件，經檢察官提起公訴（96年度偵字第5770號
）後，聲請改依協商程序而為判決，本院於中華民國97年7 月22
日下午5 時在本院刑事第七法庭宣示判決，出席職員如下：
法官起立朗讀判決主文、犯罪事實要旨、處罰條文及告以上訴限
制、期間並提出上訴狀之法院，且諭知記載其內容：
一、主  文：
朱家宏竊盜，累犯，處有期徒刑伍月，如易科罰金，以新臺幣壹
仟元折算壹日。
二、犯罪事實要旨：
  (一)朱家宏於民國85年間因詐欺案件，經本院於85年4 月24日以
    85年度易字第276 號判決判處有期徒刑6 月，臺灣高等法院
    於85年8 月15日以85年度易字第2801號判決上訴駁回確定：
    復於85年間因竊盜案件，經本院於85年10月15日以85年度訴
    字第559 號判決判處有期徒刑1 年2 月，臺灣高等法院於86
    年6 月4 日以85年度上訴字第354 號判決上訴駁回，最高法
    院於86年10月1 日以86年度台上字第5777號判決上訴駁回確
    定。上開2 罪，經臺灣高等法院於86年10月1 日以86年度聲
    字第1552號裁定應執行有期徒刑1 年6 月確定，於92年4 月
    11日假釋出監，所餘期間付保護管束，於95年5 月26日保護
    管束期滿未經撤銷，視為已執行完畢論。
  (二)朱家宏仍不知悔改，於94年間，指示其所僱請、不知情之古
    世平，在朱家宏所負責、位於新竹縣竹東鎮員崠里1 鄰1 號
    之「億瑄砂石場」，駕駛朱家宏所有、型號為日立─ZX450
    型、顏色為橘色之挖土機（下稱本件挖土機），堆置、磨製
    朱家宏另案竊得之砂石（朱家宏所涉竊盜罪部分，業經臺灣
    高等法院以96年度上訴字第2309號判決處有期徒刑2 年），
    古世平因而為經濟部於95年1 月3 日以經授水字第09420255
    561 號處分書，科處罰鍰新臺幣150 萬元及沒入本件挖土機
    ，本件挖土機遭查扣後由經濟部水利署第二河川局（下稱二
    河局）負責保管本件挖土機，並放置在二河局位於新竹市○
    區○○路1200號之查扣站。詎朱家宏意圖為自己不法之所有
    ，由朱家宏與另2 名真實姓名年籍不詳之成年男子，於96年
    6 月17日8 時30分許，載運型號為日立─EX450 型、與本件
    挖土機顏色相同之挖土機1 部至二河局上址查扣站，向亞東
    保全股份有限公司（下稱亞東保全公司）派駐在查扣站之保
    全人員林恭弘，佯稱欲保養遭查扣之機具，並撥打電話予佯
    稱為二河局管理課駐衛警小隊長乙○○之姓名年籍不詳成年
    男子，請該名男子對林恭弘作出指示，該名男子在電話中對
    林恭弘作如下之指示：讓朱家宏進入查扣站保養機具，且勿
    將此事記載在亞東保全公司勤務日誌上等，林恭弘誤信該名
    男子為乙○○，而依其指示遂讓朱家宏載運型號同為日立─
    EX450 型之挖土機1 部進入查扣站，朱家宏即於當日不詳時
    間，在上址查扣站，將上開所駛入之型號為日立─EX450 型
    挖土機與業經沒入之本件挖土機調換，並於當日9 時20分許
    ，將本件挖土機載離查扣站，以此方式竊取本件挖土機。嗣
    朱家宏欲將本件挖土機轉賣予不知情之陳登傳，惟因交易價
    格未有合致而作罷。嗣朱家宏於96年6 月28日，欲再以上開
    手法，竊取亦遭查扣之型號為KOMATSU ─350 型之挖土機1
    部，因亞東保全公司派駐在查扣站之保全人員黃瑞乾發覺有
    異並嚴密監控而未得逞。乙○○於96年6 月28日10時許，在
    二河局上址查扣站做例行檢查時，發現本件挖土機遭竊，而
    報警處理；二河局人員認係朱家宏將本件挖土機竊離，遂責
    請朱家宏主動將本件挖土機歸還，朱家宏即於96年7 月4 日
    匿名通報二河局人員本件挖土機所在位置，二河局人員即會
    同警方於當日17時，在新竹縣關西鎮東平里17鄰18號旁之山
    區，尋獲本件挖土機，始悉上情。
  (三)案經新竹市警察局第二分局、法務部調查局新竹市調查站報
    告及經濟部水利署第二河川局告訴臺灣新竹地方法院檢察署
    檢察官偵查起訴後，經檢察官聲請認罪協商判決。
三、處罰條文：刑法第320 條第1 項、刑法第47條第1 項、第41
    條第1 項前段，判決如主文。
四、又起訴書原以被告與乙○○共同涉犯刑法第320 條第1 項竊
    盜罪嫌、貪污治罪條例第6 條第1 項第4 款對於主管事務，
    違背法令直接圖利罪嫌，惟公訴人前已對被告共同涉犯貪污
    治罪條例第6 條第1 項第4款對於主管事務，違背法令直接
    圖利罪撤回起訴（參本院卷第7-9 頁）（並另對共犯乙○○
    全部撤回起訴），本院僅就被告涉嫌竊盜罪嫌予以判決，併
    此敘明。
五、協商判決除有刑事訴訟法第455條之4第1項第1款於本訊問程
    序終結前，被告撤銷協商合意或檢察官撤回協商聲請者；第
    2款被告協商之意思非出於自由意志者；第4款被告所犯之罪
    非第455條之2第1項所定得以協商判決者；第6款被告有其他
    較重之裁判上一罪之犯罪事實者；第 7款法院認應諭知免刑
    或免訴、不受理者情形之一，及違反同條第 2項「法院應於
    協商合意範圍內為判決；法院為協商判決所科之刑，以宣告
    緩刑或 2年以下有期徒刑、拘役或罰金為限」之規定者外，
    檢察官與被告等均不得上訴。
六、如有前項得上訴之情形，得自收受宣示判決筆錄送達之日起
    10日內，向本院提出上訴書狀，上訴於第二審法院（請勿「
    逕送上級法院」）。
本案經檢察官洪裕翔到庭執行職務。
中    華    民    國    98    年    7    月     22    日
                     刑事第四庭  書  記  官     陳怡芳
                                 法      官     邱玉汝
以上正本證明與原本無異。
中    華    民    國    98    年    7     月    22    日
                                 書  記  官     陳怡芳
附錄本案論罪法條全文：
中華民國刑法第320條：
意圖為自己或第三人不法之所有，而竊取他人之動產者，為竊盜
罪，處五年以下有期徒刑、拘役或五百元以下罰金。


司法院資訊處製作；財團法人民間司法改革基金會備份。
